ro-RO: Artă și divertisment > Hobby-uri și artă > Artizanat > Instrumente folosite pentru artă/artizanat > Instrumente pentru amestecarea culorilor > Cuțite de paletă: Cuțite de paletă în unghi; Cuțite de paletă diamant; Cuțite de paletă îndoite; Cuțite de paletă cu vârf ascuțit; Cuțite de paletă rotunjite; Cuțite de paletă tip spatulă; Cuțite de paletă drepte; Cuțite de paletă tip mistrie
es: Arte y ocio > Hobbies y artes creativas > Manualidades > Herramientas para manualidades > Herramientas para mezclar colores > Espátulas para pintura: Espátulas para pintura angulares; Espátulas para pintura con forma de diamante; Espátulas para pintura compensadas; Espátulas para pintura en punta; Espátulas para pintura redondeadas; Espátulas para pintura tipo paleta; Espátulas para pintura rectas; Espátulas para pintura llanas
pl: Sztuka i rozrywka > Hobby i sztuki piękne > Sztuka i rękodzieło > Narzędzia dla artystów i rękodzielników > Narzędzia do mieszania kolorów > Noże malarskie: Kątowe noże malarskie; Noże malarskie w kształcie rombu; Wygięte noże malarskie; Noże malarskie z ostrą końcówką; Noże malarskie z okrągłą końcówką; Szpatułkowe noże malarskie; Proste noże malarskie; Noże malarskie w kształcie kielni
sk-SK: Umenie a zábava > Záľuby a tvorivé dielne > Výtvarná dielňa > Nástroje pre výtvarnú dielňu > Nástroje na miešanie farieb > Špachtle: Uhlové špachtle; Diamantové špachtle; Vyrovnávacie špachtle; Špicaté špachtle; Zaoblené špachtle; Špachtle; Rovné špachtle; Stierkové špachtle
vi: Nghệ thuật và giải trí > Sở thích và nghệ thuật sáng tạo > Đồ thủ công mỹ nghệ > Dụng cụ thủ công mỹ nghệ > Dụng cụ phối màu > Dao trộn sơn dầu: Dao chà láng gấp khúc; Dao vẽ hình thoi; Dao đắp; Dao vẽ đầu nhọn; Dao vẽ đầu tròn; Dao bay; Dao chà láng thẳng; Dao miết
sl-SI: Kultura in zabava > Hobiji in ustvarjalne umetnosti > Umetnost in ročna dela > Orodje za umetniško ustvarjanje in ročna dela > Orodja za mešanje barv > Slikarske lopatice: Kotne slikarske lopatice; Diamantne slikarske lopatice; Slikarske lopatice z zamaknjeno konico; Koničaste slikarske lopatice; Zaobljene slikarske lopatice; Paletni noži; Ravne slikarske lopatice; Slikarske lopatice za mešanje barv
en: Arts & Entertainment > Hobbies & Creative Arts > Arts & Crafts > Art & Crafting Tools > Color Mixing Tools > Palette Knives: Angular Palette Knives; Diamond Palette Knives; Offset Palette Knives; Pointed Palette Knives; Rounded Palette Knives; Spatula Palette Knives; Straight Palette Knives; Trowel Palette Knives
da: Kunst og underholdning > Hobby og håndarbejde > Håndarbejde og hobby > Værktøjer til håndarbejde og hobby > Værktøjer til blanding af farver > Paletknive: Kantede paletknive; Firkantede paletknive; Forskudte paletknive; Spidse paletknive; Afrundede paletknive; Flade paletknive; Lige paletknive; Lange paletknive
ru: Искусство и развлечения > Хобби и творчество > Искусство и рукоделие > Инструменты для художественных работ и рукоделия > Инструменты для смешивания красок > Мастихины: Многоугольные мастихины; Ромбовидные мастихины; Изогнутые мастихины; Мастихины с заостренным концом; Мастихины со скругленными углами; Прямоугольные мастихины; Плоские мастихины; Каплевидные мастихины
lt-LT: Menai ir pramogos > Hobiai ir menai > Menai ir amatai > Menų ir amatų įrankiai > Dažų maišymo įrankiai > Paletės peiliai: Kampiniai paletės peiliai; Deimanto formos paletės peiliai; Ofsetiniai paletės peiliai; Smailūs paletės peiliai; Užapvalinti paletės peiliai; Gramdomieji paletės peiliai; Tiesūs paletės peiliai; Mentelės formos paletės peiliai
cs: Umění a zábava > Hobby, hudba a výtvarné umění > Řemesla a koníčky > Hobby pomůcky > Pomůcky pro míchání barev > Malířské špachtle: Zkosené malířské špachtle; Kosočtvercové malířské špachtle; Zalomené malířské špachtle; Špičaté malířské špachtle; Zaoblené malířské špachtle; Špachtle pro malíře; Rovné malířské špachtle; Malířské lžíce
tr: Sanat ve Eğlence > Hobiler ve Sanatsal Çalışmalar > Sanatlar ve El İşleri > Sanat ve El İşi Araçları > Renk Karıştırma Araçları > Palet Bıçakları: Köşeli Palet Bıçakları; Elmas Palet Bıçakları; Ofset Palet Bıçakları; Sivri Palet Bıçakları; Yuvarlak Palet Bıçakları; Spatula Palet Bıçakları; Düz Palet Bıçakları; Mala Palet Bıçakları
ja: 芸術・エンターテイメント > 趣味・コレクション > クラフト・アート > アート・クラフト用具 > 色混合用具 > パレットナイフ: 角型パレットナイフ; ひし型パレットナイフ; オフセットパレットナイフ; 尖ったパレットナイフ; 先が丸型のパレットナイフ; スパチュラ パレットナイフ; ストレートパレットナイフ; こてパレットナイフ
it: Arte e svago > Hobby e arti creative > Artigianato e hobby > Strumenti per hobby e artigianato > Strumenti per mescolare i colori > Mestichini: Mestichini angolari; Mestichini a diamante; Mestichini piegati; Mestichini appuntiti; Mestichini arrotondati; Mestichini a spatola; Mestichini diritti; Mestichini cazzuola
fi: Taide ja viihde > Harrastukset ja taiteet > Taide ja askartelu > Taide- ja askarteluvälineet > Värinsekoitusvälineet > Palettiveitset: Suorakulmapalettiveitset; Timanttipalettiveitset; Tasoituspalettiveitset; Terävät palettiveitset; Pyöristetyt palettiveitset; Lastapalettiveitset; Suorat palettiveitset; Tasoituslastapalettiveitset
zh-TW: 藝術/娛樂 > 嗜好和創作藝術 > 藝術品和手工藝品 > 美術/手工藝工具 > 混色工具 > 調色刀: 斜頭調色刀; 菱形調色刀; 偏移調色刀; 尖頭調色刀; 圓頭調色刀; 抹刀調色刀; 水平調色刀; 鏟狀調色刀
th: ศิลปะและความบันเทิง > งานอดิเรกและศิลปะสร้างสรรค์ > ศิลปะและงานฝีมือ > เครื่องมือทำงานศิลปะและงานฝีมือ > เครื่องมือผสมสี > มีดผสมสี: มีดผสมสีทำมุม; มีดผสมสีทรงเพชร; มีดผสมสีชดเชย; มีดผสมสีปลายแหลม; มีดผสมสีโค้งมน; มีดผสมสีทรงไม้พาย; มีดผสมสีแบบตรง; มีดโป๊วผสมสี
hr-HR: Umjetnost i zabava > Hobiji i kreativne umjetnosti > Umjetnost i rukotvorine > Alati za umjetnost i rukotvorine > Alati za miješanje boja > Paletni nožići: Uglati paletni nožići; Paletni nožići dijamantnog oblika; Zakrivljeni paletni nožići; Šiljasti paletni nožići; Zaobljeni paletni nožići; Paletni nožići u obliku lopatice; Ravni paletni nožići; Trowel paletni nožići
bg-BG: Изкуства и развлечения > Хобита и творчески изкуства > Изкуства и творчество > Творчески инструменти > Инструменти за смесване на цветове > Шпакли: Ъглови шпакли; Шпакли с форма на диамант; Шпакли с плосък връх; Заострени шпакли; Заоблени шпакли; Шпатули; Прави шпакли; Шпакли тип мистрия
hu: Művészet és szórakoztatás > Hobbik és kreatív művészet > Művészet és barkácsolás > Művészeti és kézműves eszközök > Színkeverő eszközök > Palettakések: Szögletes palettakések; Gyémánt palettakések; Elforgatott palettakések; Hegyes palettakések; Lekerekített palettakések; Spatula palettakések; Egyenes palettakések; Simító palettakések
nl: Kunst en entertainment > Hobby's en creatieve vaardigheden > Handwerk en hobby's > Handwerk- en hobbygereedschap > Gereedschap om kleuren te mengen > Paletmessen: Hoekige paletmessen; Diamanten paletmessen; Offset-paletmessen; Puntige paletmessen; Afgeronde paletmessen; Spatel-paletmessen; Rechte paletmessen; Troffel-paletmessen
pt-PT: Artes e lazer > Passatempos e artes criativas > Artes e trabalhos manuais > Ferramentas para artes e trabalhos manuais > Ferramentas de mistura de cores > Espátulas de pintura: Espátulas de pintura angulares; Espátulas de pintura em losango; Espátulas de pintura assimétricas; Espátulas de pintura pontiagudas; Espátulas de pintura arredondadas; Espátulas para pintura; Espátulas de pintura direitas; Espátulas de pintura tipo talocha
sv: Konst och underhållning > Hobby och skapande > Hantverk och hobbyer > Hobbyverktyg > Färgblandningsverktyg > Palettknivar: Vinkelpalettknivar; Diamantpalettknivar; Offset-palettknivar; Spetsiga palettknivar; Rundade palettknivar; Spatelpalettknivar; Raka palettknivar; Slevpalettknivar
pt-BR: Artes e entretenimento > Hobbies e artes > Arte e artesanato > Ferramentas para arte e artesanato > Ferramentas para mistura de cor > Espátulas de pintura: Espátulas de pintura angulares; Espátulas de pintura de diamante; Espátulas de pintura de deslocamento; Espátulas de pintura pontiagudas; Espátulas de pintura arredondadas; Espátulas de paletas; Espátulas de pintura retas; Espátulas de pintura de paletas
el: Τέχνες & Ψυχαγωγία > Χόμπι & Δημιουργικές Τέχνες > Τέχνες & Χειροτεχνίες > Εργαλεία τέχνης & χειροτεχνίας > Εργαλεία ανάμειξης χρωμάτων > Μαχαίρια παλέτας: Γωνιακά μαχαίρια παλέτας; Διαμαντένια μαχαίρια παλέτας; Μαχαίρια παλέτας με μετατόπιση; Μυτερά μαχαίρια παλέτας; Στρογγυλεμένα μαχαίρια παλέτας; Μαχαίρια παλέτας με σπάτουλα; Ίσια μαχαίρια παλέτας; Μαχαίρια παλέτας με μυστρί
ko: 아트/엔터테인먼트 > 취미/예술 > 미술/공예 > 미술/공예 도구 > 색상 혼합 도구 > 팔레트 나이프: 사선형 팔레트 나이프; 다이아몬드형 팔레트 나이프; 오프셋 팔레트 나이프; 포인트 팔레트 나이프; 라운드형 팔레트 나이프; 주걱형 팔레트 나이프; 일자형 팔레트 나이프; 미장삽형 팔레트 나이프
zh-CN: 艺术与娱乐 > 爱好/艺术创作 > 手工艺品 > 手工艺工具 > 混色工具 > 调色刀: 尖角调色刀; 菱形调色刀; 偏置调色刀; 尖头调色刀; 圆形调色刀; 抹刀调色刀; 直调色刀; 镘铲调色刀
de: Kunst & Unterhaltung > Hobby & Kunst > Kunsthandwerk & Hobby > Kunst- & Bastelwerkzeuge > Farbmischwerkzeuge > Palettenmesser: Palettenmesser (angewinkelt); Palettenmesser (diamantenförmig); Versatz-Palettenmesser; Spitze Palettenmesser; Abgerundete Palettenmesser; Spachtel-Palettenmesser; Gerade Palettenmesser; Kellen-Palettenmesser
fr: Arts et loisirs > Loisirs et arts créatifs > Loisirs créatifs > Outils pour loisirs créatifs > Outils de mélange de couleurs > Couteaux à palette: Couteaux à palette angulaires; Couteaux à palette en losange; Couteaux à palette décalés; Couteaux à palette pointus; Couteaux à palette arrondis; Couteaux à palette spatule; Couteaux à palette droits; Couteaux à palette truelle
nb: Kunst og underholdning > Hobby og kreativitet > Kunst og håndverk > Verktøy til kunst og håndverk > Fargeblandingsverktøy > Palettkniver: Vinklede palettkniver; Diamantpalettkniver; Forskjøvede palettkniver; Spisse palettkniver; Runde palettkniver; Sparkelpalettkniver; Rette palettkniver; Murskjeer